臺灣新北地方法院刑事判決
111年度金訴字第590號
公  訴  人  臺灣新北地方檢察署檢察官
被      告  林栓安


上列被告因違反洗錢防制法等案件，經檢察官提起公訴（110年
度偵字第43081、44974號、111年度偵字第5650號），本院判決
如下：
    主  文
林栓安共同犯一般洗錢罪，處有期徒刑8月，併科罰金新臺幣3萬
元，罰金如易服勞役，以新臺幣1,000元折算1日。
    事  實
一、林栓安依其成年人之社會經驗及智識程度，應知金融機構存
    摺帳戶為個人信用之表徵而屬個人理財之重要工具，一般人
    皆可輕易至金融機構開立存款帳戶及申請金融卡，更可預見
    若將自己所有之金融帳戶資料提供他人使用，有供詐欺集團
    成員用於收受被害人匯款的可能，且如提供帳戶供人使用後
    再依指示提領款項，可能屬提領詐欺犯罪贓款之行為（即俗
    稱之「車手」），仍基於縱可能與真實姓名、年籍均不詳之
    「李易（按音同）銘」共犯詐欺及洗錢行為亦不違背其本意
    之心態，先由林栓安於民國110年2、3月間，在新北市○○區○
    ○路0號附近的統一超商，將其申設之中國信託商業銀行股份
    有限公司（下稱中信商銀）帳號0000000000000號帳戶（下
    稱本案帳戶）之提款卡及密碼交與「李易銘」，並擔任轉帳
    車手，而與「李易銘」，共同意圖為自己不法所有，基於詐
    欺取財及洗錢之犯意聯絡，由「李易銘」及所屬之詐欺集團
    （下稱本案詐欺集團）不詳成員於110年4月初，自稱「金敏
    萱」，而透過交友軟體Sweet Ring及通訊軟體LINE與李浚泓
    聯絡，向李浚泓佯稱：其父親出車禍、因高利貸催繳及生活
    所需，需要用錢云云，致李浚泓陷入錯誤，分別於如附表編
    號1至4所示匯款時間，將如附表編號1至4所示匯款金額匯入
    本案帳戶內，該等款項即分別遭本案詐欺集團不詳成員及林
    栓安以附表編號1至4所示方式提領或轉匯一空，以此方式隱
    匿詐欺取財犯罪所得之去向及所在。
二、案經李浚泓訴由基隆市警察局第四分局報告臺灣新北地方檢
    察署（下稱新北地檢署）檢察官偵查起訴。
    理  由
壹、證據能力部分：
    按被告以外之人於審判外之陳述，雖不符刑事訴訟法第159
    條之1 至第159 條之4 之規定，而經當事人於審判程序同意
    作為證據，法院審酌該言詞陳述或書面陳述作成時之情況，
    認為適當者，亦得為證據。當事人、代理人或辯護人於法院
    調查證據時，知有刑事訴訟法第159 條第1 項不得為證據之
    情形，而未於言詞辯論終結前聲明異議者，視為有前項之同
    意，刑事訴訟法第159 條之5 定有明文。查本判決所引用被
    告以外之人於審判外作成之相關供述證據，雖屬傳聞證據，
    惟公訴人、被告林栓安於本院準備程序均表示同意作為證據
    ，而未對證據能力有所爭執（見本院卷第116至117頁），亦
    未於言詞辯論終結前聲明異議，本院審酌上開證據資料製作
    時之情況，尚無違法不當及證明力明顯過低之瑕疵，亦認為
    以之作為證據應屬適當，故認前揭證據資料均有證據能力。
    又本判決其餘所引用之非供述證據，查無違反法定程序取得
    之情形，亦均認具證據能力。
貳、實體部分：
一、被告答辯：
　　被告對於將本案帳戶的帳號、提款卡及密碼交付與「李易銘
    」使用，而本案詐騙集團成員以事實欄所載的方式詐騙告訴
    人李浚泓，致告訴人陷入錯誤，匯款如附表編號1至4所示匯
    款金額至本案帳戶後，該等款項即分別遭本案詐欺集團成員
    及被告以附表編號1至4所示方式分別轉匯及提領一空等事實
    並未爭執，然辯稱：我是將本案帳戶的提款卡及密碼借給「
    李易銘」使用，原因是因為「李易銘」表示其父母及朋友會
    匯錢給「李易銘」，因為他積欠銀行款項，如果帳戶有錢會
    遭銀行扣款，所以我才會將帳戶借給「李易銘」使用，當初
    借給他4至5天後，我有請他將提款卡還給我，但「李易銘」
    藉故拖延，所以我後來有自己去報遺失云云。
二、本院認定被告有罪的理由：
（一）不爭執事實：
　　　被告將本案帳戶的帳號、提款卡及密碼交付與「李易銘」
      使用，而本案詐騙集團不詳成員以事實欄所載的方式詐騙
      告訴人，致告訴人陷入錯誤，將如附表編號1至4所示匯款
      金額匯至本案帳戶後，該等款項即分別遭本案詐欺集團不
      詳成員及被告以附表編號1至4所示方式分別轉匯及提領一
      空等事實，被告並未否認（見本院卷第116頁），且有如
      下供述及非供述證據可佐，是此部分事實可以先行認定：
   　 1、告訴人在警詢中之供述【見新北地檢署110年度偵字第
         43081號卷（下稱偵字第43081號卷）第31至32頁反面
         】。
　　　2、被告本案帳戶基本資料及交易明細（見偵字第43081號
         卷第8至10頁反面）。
　　　3、告訴人與詐欺集團對話紀錄（見偵字第43081號卷第39
         頁正、反面、42至43頁反面）。
　　　4、告訴人提出之匯款紀錄（見偵字第43081號卷第40至41
         頁反面）。
（二）本件依照被告的答辯方向，可以確認主要的爭點為：1、
      被告將本案帳戶的提款卡及密碼交付「李易銘」使用，是
      否目的是為提供「李易銘」使用做為父母匯款使用？2、
      承1若無，則被告提供本案帳戶之提款卡及密碼與「李易
      銘」使用，並以如附表編號1至4所示方式，於如附表編號
      1至4所示匯出時間，將如附表編號1至4所示匯出金額匯出
      本案帳戶的行為，主觀上有無共犯詐欺取財及洗錢的不確
      定故意。析述如下：
   1、無證據顯示被告是將本案帳戶的提款卡及密碼借與「李易
      銘」，以供「李易銘」收受來自父母及朋友匯款的事實：
  （1）被告於偵查中表示略以：我於110年2、3月間，將本案帳
       戶提款卡及密碼直接交給「李易銘」，當時我們認識一
       年多，我沒有「李易銘」的個人資料，也沒有照片可以
       提供，不清楚「李易銘」的真實姓名、居住地址及連絡
       電話，他跟我借提款卡及密碼使用本案帳戶的原因，是
       因為「李易銘」說他積欠銀行款項，如果帳戶裡面有錢
       會被銀行扣款，為了方便他父母跟朋友匯錢，才需要跟
       我借帳戶使用云云（見偵字第43081號卷第47至48頁），
       可見被告完全無法提出任何資訊核實是否有「李易銘」
       這個人的存在，則現實上是否真的有「李易銘」這個人
       ，以被告所陳述的上開理由向被告借用本案帳戶的提款
       卡及密碼一節，已屬有疑。
  （2）被告於審理中陳稱略以：我應該是110年2、3月間出借本
       案帳戶的提款卡及密碼給「李易銘」使用，大概出借過
       後經過4至5日就想要回提款卡及密碼，但「李易銘」藉
       故拖延，所以我大概在110年2月中就打電話掛失云云（
       見本院卷第114頁），然參以本院調取之本案帳戶掛失紀
       錄顯示，被告是在110年4月22日才致電客服中心掛失本
       案提款卡一節，有中國信託商業銀行股份有限公司111年
       7月5日中信銀字第111224839211520號函及所附之掛失變
       更紀錄1份可佐（見本院卷第181、211頁），可見被告實
       際上掛失提款卡的時間距離其借出提款卡的時間已經2個
       月餘，倘被告在出借本案帳戶的提款卡及密碼與「李易
       銘」使用後經過4至5日，就曾經向「李易銘」表示需要
       拿回本案帳戶的提款卡及密碼而遭拒，依照一般人對於
       帳戶使用的敏感度，應會立刻向金融機構掛失，以避免
       後續可能產生的問題，然被告竟仍遲至110年4月22日才
       致電客服中心掛失，足見其上開所為，亦與常情相悖。
       因此，綜合被告的陳述及被告出借提款卡後的行為模式
       ，被告辯稱出借「李易銘」本案帳戶提款卡及密碼的目
       的，是方便「李易銘」收受其父母及友人的匯款云云，
       無從採信。
　  2、被告提供本案帳戶的提款卡及密碼與「李易銘」使用，
       並以如附表編號1、4所示方式，於如附表編號1、4所示
       匯出時間，將如附表編號1、4所示匯出金額匯出本案帳
       戶的行為，主觀上有共犯詐欺取財及洗錢的不確定故意
       ：
  （1）刑法第13條第2項之不確定故意（學理上亦稱間接故意、
       未必故意），與第14條第2項之有認識過失，其中的區別
       ，在於不確定故意的行為人，對於構成犯罪之事實（包
       含行為與結果，即被害之人、物和發生之事），預見其
       發生，而此結果的發生並不違背行為人的本意，因此不
       確定故意的概念，存在有「認識」及容任發生之「意欲
       」要素；至於有認識過失，則是行為人對於構成犯罪的
       事實，雖然預見可能發生，但是具有確定其不會發生之
       信念，亦即祇有「認識」，但欠缺希望或容任發生之「
       意欲」要素。易言之，不確定故意及有認識過失，行為
       人均有認識，並預見行為所可能引發之結果，只是不確
       定故意具有容任其發生的意欲，而有認識過失主觀上則
       確信結果不致發生（最高法院101年度台上字第1574號判
       決意旨參照）。然而，依一般人的認知，倘已經預見行
       為可能造成不法的結果，如果真的不希望該結果發生，
       通常一般人就不會再做該行為，但若還是選擇繼續行為
       ，原則上應該認為行為人的主觀上存在「就算結果發生
       也不違背其本意」的意欲，只有在某些例外的情況，可
       以從行為人的其他客觀行為推知行為人主觀上確實不希
       望該結果發生，例如行為人有為積極的防果行為，或者
       行為人透過其他方式合理確認該行為絕對不可能造成該
       結果的發生時，就可以例外地認定行為人主觀上確信結
       果不會發生。
　（2）本案認定被告主觀上是否有容任與「李易銘」共犯詐欺
       取財及洗錢的判斷標準，依照上面的說明，就應該考量
       被告在為本案犯行的過程中，是否有為其他的客觀行為
       可以看出被告主觀上確實不希望這件事情發生，例如被
       告有為積極的防果行為，或者被告事前已為相當的查證
       ，足以使一般人都會信賴在此情形提供本案帳戶的提款
       卡及密碼與「李易銘」並轉匯款項的行為，應該不會涉
       及違法行為，倘從被告其他客觀行為觀察，無法推認被
       告主觀上能夠確信結果不會發生，則被告既預見其行為
       可能會與「李易銘」共犯詐騙行為，而仍執意為之，其
       主觀上自具有容任該結果發生的意欲，從而可以認定被
       告對於行為可能與「李易銘」共同施行詐騙及洗錢行為
       ，而具有不確定故意。
　（3）細觀本案帳戶的交易明細顯示：告訴人於附表編號1、4
       所示匯款時間將款項匯入後，被告即密接於附表編號1、
       4所示匯出時間將如附表編號1、4匯出款項匯出，其中時
       間差距僅分別為4分鐘及1時48分許至2時19分許等節，有
       本案帳戶交易明細可稽（見偵字第43081號卷第9至10頁
       反面），可見被告在出借本案帳戶的提款卡及密碼與「
       李易銘」使用後，仍清楚掌握本案帳戶款項匯入帳戶的
       時間，並於密接的時間將款項匯出，此態樣與一般取款
       車手為避免取款帳戶因遭警示致無法領款，必須在被害
       人匯款後立刻領款的情節非常相似，可推認被告應是接
       獲「李易銘」的指示而配合為相應的匯出行為。
　（4）被告雖於審理中供稱略為：我之所以會將如附表編號4所
       示匯出款項匯出，是因為「李易銘」當時有欠我錢，這
       些款項是他要還我的錢，所以我再將款項轉匯到我哥哥
       的戶頭，「李易銘」當時欠我十幾萬元云云（見本院卷
       第218至220頁），然互核本案帳戶的交易明細顯示被告
       就附表編號4所示的匯出行為，是分別匯入帳號00000000
       0000號及000000000000號帳戶一節，有本案帳戶交易明
       細可佐（見本院卷第10頁反面），經審判長當庭向被告
       確認附表編號4匯出帳戶的帳號所有人後，被告即改稱：
       我哥哥的帳號是000000000000號，我女朋友的帳號是帳
       號000000000000號，我真的忘記了云云（見本院卷第220
       頁），可見被告針對款項轉出對象的供述已有前後不一
       致的情況，再對照被告於審理中曾表示略為：附表編號1
       所為的轉出行為，是要將款項轉到我朋友「阿樂」的帳
       戶，因為「李易銘」也欠「阿樂」很多錢，所以這筆錢
       是「李易銘」要還「阿樂」的錢云云（見本院卷第219頁
       ），然經核對被告就附表編號1匯出行為的匯入帳號同為
       帳號000000000000號一節，有本案帳戶交易明細可佐（
       見本院卷第9頁），與被告前開供稱帳號000000000000號
       為其女友的帳戶顯然相異，足認被告辯稱是要將款項匯
       還其哥哥及「阿樂」的說法，完全不可採信；雖從本案
       帳戶的交易明細可以看出，被告在交付本案帳戶的提款
       卡及密碼之110年2、3月間前，被告帳號就曾有轉出款項
       至帳號000000000000號的相關紀錄等情，有中國信託商
       業銀行股份有限公司111年7月5日中信銀字第1112248392
       11520號函及所附之存款交易明細在卷可查（見本院卷第
       181、183至184、186、191至192至193、195、198、201
       頁），可以認定帳號000000000000號應非「李易銘」指
       定匯入的帳戶，而可能為被告親友或被告自己使用的帳
       戶，然被告除將部分款項匯入自己或親友帳戶外，被告
       仍將部分款項匯入不詳帳戶，已前所述，倘「李易銘」
       真的積欠被告幾十萬元，「李易銘」以被告帳戶收受款
       項的金額又高達新臺幣（下同）29萬5,000元（計算式：
       3萬5,000元＋1萬元＋5萬元＋20萬元＝29萬5,000元），依照
       一般債權人的心態，被告於替「李易銘」收受上開款項
       後，應會向「李易銘」表示要先償還該等欠款，不會僅
       保留部分款項，而任由「李易銘」可以提領本案帳戶如
       附表編號1至4的款項，甚至再將款項匯至不知名的帳戶
       ，因此被告上開行為模式，更凸顯被告是依「李易銘」
       的指示而協助匯出款項的事實。
　（5）金融機構帳戶為個人理財工具，極具專屬性，除非對象
       是親友，一般人不可能隨意出借或借用他人帳戶使用，
       且金融機構開立帳戶多無特殊限制，一般人皆可以存入
       最低開戶金額的方式申請且可在不同之金融機構申請多
       數的存款帳戶使用，是大家都知道的事，如果不是為了
       掩人耳目、供作不法用途，任何人大可以自己名義申請
       開戶，無使用他人帳戶之必要。被告將本案帳戶的提款
       卡及密碼資料提供給年籍不詳之「李易銘」使用，並且
       協助「李易銘」將本案帳戶內款項匯出，並無任何正當
       理由，而現今詐欺犯或不法份子為掩飾其不法獲利行徑
       ，避免執法人員之追訴處罰，常誘使一般民眾提供金融
       機構帳戶資料，再以此帳戶供作對外詐騙或其他各種財
       產犯罪之不法用途使用等情事，業經電視新聞、報章雜
       誌及網路等大眾傳播媒體多所披露，政府亦極力宣導，
       被告為一智識正常之成年人，對於上開事實應該有所知
       悉。更何況如果對方是合法使用帳戶，例如供他人償還
       借款或供父母提供生活費，應不至於在款項匯入後，會
       需要立即將帳戶內款項轉匯至其他帳戶，但被告在告訴
       人將款項匯入後，於密接的時間即將部分款項匯出，已
       如前述，由此反於常態的匯款模式，可以推論被告主觀
       上對於所匯入款項可能涉及不法一事，應有所認識，而
       被告事實上對於將本案帳戶的提款卡及密碼提供給「李
       易銘」的原因，或者對於需要在告訴人一將款項匯入後
       立刻領出的行為，也無法提出合理的說法，實難令人相
       信被告主觀上沒有認知到提供本案帳戶的提款卡及密碼
       給「李易銘」，會供其用於不法行為，且被告又未採取
       任何積極的防果行為，也沒有進行合理的查證，足認被
       告對於此結果的發生是採取容任的態度，是被告交付本
       案帳戶的提款卡及密碼並協助轉匯款項至其他帳戶的行
       為，主觀上具有共犯詐欺取財及洗錢之不確定故意，可
       以認定。
　  3、共同正犯，是共同實行犯罪行為之人，在共同意思範圍
       內，各自分擔犯罪行為之一部，相互利用他人之行為，
       以達其犯罪之目的，故不以實際參與犯罪構成要件行為
       或參與每一階段之犯罪行為為必要；又共同正犯之意思
       聯絡原不以數人間直接發生為限，即有間接之連絡，亦
       屬之。而詐欺集團為實行詐術騙取款項，並蒐羅、使用
       人頭帳戶以躲避追緝，各犯罪階段緊湊相連，係需多人
       縝密分工，相互為用，方能完成之集團性犯罪，雖各共
       同正犯僅分擔實行其中部分行為，仍應就全部犯罪事實
       共同負責；是以部分詐欺集團成員縱未直接對被害人施
       以詐術，如有接收人頭帳戶提款卡供為其他成員實行詐
       騙所用，或配合提領款項，從中獲取利得，餘款交付其
       他成員等行為，所為均是該詐欺集團犯罪歷程不可或缺
       之重要環節。尤其被害人遭詐欺集團成員詐騙後，雖已
       將款項匯入詐欺集團指定之人頭帳戶，但上開款項在詐
       欺集團成員實際提領前，該帳戶隨時有被查覺而遭凍結
       之可能，是配合接收人頭帳戶提款卡，以供其他集團成
       員提領贓款，更是詐欺集團最終完成詐欺取財犯行之關
       鍵行為，仍是以自己犯罪之意思參與犯行，而屬共同正
       犯（最高法院110年度台上字第1674號判決意旨參照）。
       被告提供本案帳戶的提款卡及密碼與「李易銘」使用，
       並依照「李易銘」的指示為如附表編號1、4所示之匯出
       行為，業經本院認定如前，被告雖未直接對告訴人施以
       詐術，然倘被告未提供本案帳戶，供本案詐欺集團其他
       成員實行詐欺使用，本案詐欺集團顯無從取得如附表編
       號1至4所示之匯款金額，且被告嗣後依照「李易銘」指
       示將部分款項匯出的行為，顯然是為本案詐欺集團實行
       本案詐欺犯行後實際取得詐欺款項的重要階段，是認被
       告就本案所為，當屬本案詐欺集團得遂行詐欺取財犯行
       的關鍵行為，且被告仍是以自己犯罪之意思參與犯行，
       而屬共同正犯。
 　 4、另卷內並無證據資料顯示客觀上被告除了與「李易銘」
       聯絡外，尚有與其他人聯絡的行為，自無從認定被告主
       觀上對於三人以上共同詐欺取財罪之構成要件有所認識
       ，進而無法認定本案被告的行為構成三人以上共同詐欺
       取財罪，附此指明。
（三）綜上，本件事證明確，被告犯行可以認定，應依法論科。
三、論罪科刑：
（一）法條構成要件的解釋：
      洗錢防制法第2條規定：「本法所稱洗錢，指下列行為：①
      意圖掩飾或隱匿特定犯罪所得來源，或使他人逃避刑事追
      訴，而移轉或變更特定犯罪所得。②掩飾或隱匿特定犯罪
      所得之本質、來源、去向、所在、所有權、處分權或其他
      權益者。③收受、持有或使用他人之特定犯罪所得。」行
      為人如有上開行為，即該當於洗錢行為，應依洗錢防制法
      第14條第1項之規定處罰。而刑法第339條屬洗錢防制法第
      3條第2款所定之罪，是屬於洗錢防制法所稱之特定犯罪，
      先予敘明。被告提供本案帳戶的提款卡及密碼供「李易銘
      」使用，使「李易銘」及其所屬之本案詐欺集團成員可以
      向告訴人收取遭詐欺款項並將款項提領一空，另協助將告
      訴人匯入款項於附表編號1至4所示匯出時間匯出的行為，
      即是透過層轉方式使該等特定犯罪所得之去向及所在遭到
      隱匿，且被告主觀上對於其行為將造成掩飾、隱匿該詐欺
      犯罪所得去向、所在之結果亦具有不確定故意，已如前述
      ，自屬洗錢防制法第2條第2款之洗錢行為，應該依同法第
      14條第1項之規定處罰。
（二）罪名及罪數關係：
   1、核被告所為，是犯刑法第339條第1項之詐欺取財罪及洗錢
      防制法第14條第1項之一般洗錢罪。起訴書雖僅起訴被告
      涉犯幫助詐欺取財及幫助一般洗錢罪，然依照被告於審理
      中之供述，被告自承有於如附表編號1、4所示匯出時間，
      以如附表編號1、4所示方式，將如附表編號1、4所示匯出
      款項匯出的行為，依法已構成詐欺取財罪及一般洗錢罪的
      共同正犯等節，業經本院詳述如前，而此僅行為態樣的正
      犯及從犯之分，依法無庸引用刑事訴訟法第300條變更起
      訴法條，且本院於審理時已經告知被告行為另可能涉犯詐
      欺取財罪及一般洗錢罪之共同正犯，並使被告為答辯（見
      本院卷第219至222頁），對被告的刑事辯護防禦權亦不會
      造成不利的影響，附此敘明。
　 2、被告提供本案帳戶的提款卡及密碼與「李易銘」，並將部
      分款項轉匯出去的的行為，與「李易銘」及其所屬之本案
      詐欺集團成員間，有犯意聯絡及行為分擔，依刑法第28條
      之規定，為共同正犯。
　 3、被告所犯詐欺取財及洗錢之行為，是基於單一之目的為之
      ，且其行為具有局部同一性，屬一行為觸犯數罪名之想像
      競合犯，應依刑法第55條前段之規定，從一重論以一般洗
      錢罪。
（二）量刑：
　　　爰以行為人之責任為基礎，審酌現今詐欺犯罪危害民眾甚
      鉅，為政府嚴加查緝，被告卻提供本案帳戶供「李易銘」
      使用，並協助轉匯本案帳戶內款項，所為損害財產交易安
      全及社會經濟秩序，破壞人際間之信任關係，應與非難；
      又考量被告始終否認犯行，亦未能告訴人達成和解，犯後
      態度不佳，無法作為從輕量刑的參考；再參酌被告的行為
      導致告訴人損害共計29萬5,000元，所造成損害非輕；最
      後衡酌被告自承國中畢業的智識程度、目前從事工廠沙發
      生意，未婚，無須扶養任何人之家庭經濟狀況（見本院卷
      第222頁）等一切情狀，量處如主文所示之刑，併諭知罰
      金如易服勞役之折算標準。
四、沒收：
　　本案被告並未表示將本案帳戶出借與「李易銘」有獲得報酬
    ，復查無積極事證足認被告有因本案犯行而取得何等犯罪所
    得，自不生對於犯罪所得宣告沒收、追徵之問題，併予敘明
    。
參、據上論斷，應依刑事訴訟法第299 條第1 項前段，判決如主
    文。
本案經檢察官黃育仁偵查起訴，由檢察官彭聖斐到庭執行公訴。
中　　華　　民　　國　　111 　年　　8　　月　 　22　　日
                  刑事第十六庭  審判長法  官  黃志中
　　　　　　　　　
                                      法  官  時瑋辰
　　　　　　　　　　　　　　　　　　　
                                      法  官  薛巧翊
上列正本證明與原本無異。
如不服本判決，應於判決送達後20日內敘明上訴理由，向本院提
出上訴狀 (應附繕本) ，上訴於臺灣高等法院。其未敘述上訴理
由者，應於上訴期間屆滿後20日內向本院補提理由書「切勿逕送
上級法院」。
                                      書記官  黃伊媺
中　　華　　民　　國　　111 　年　　8 　　月　　24　　日
附錄本案論罪科刑法條全文：
中華民國刑法第339 條
意圖為自己或第三人不法之所有，以詐術使人將本人或第三人之
物交付者，處五年以下有期徒刑、拘役或科或併科五十萬元以下
罰金。
以前項方法得財產上不法之利益或使第三人得之者，亦同。
前二項之未遂犯罰之。

洗錢防制法第2條
本法所稱洗錢，指下列行為：
一、意圖掩飾或隱匿特定犯罪所得來源，或使他人逃避刑事追訴
    ，而移轉或變更特定犯罪所得。
二、掩飾或隱匿特定犯罪所得之本質、來源、去向、所在、所有
    權、處分權或其他權益者。
三、收受、持有或使用他人之特定犯罪所得。
　　
洗錢防制法第14條
有第二條各款所列洗錢行為者，處七年以下有期徒刑，併科新臺
幣五百萬元以下罰金。
前項之未遂犯罰之。
前二項情形，不得科以超過其特定犯罪所定最重本刑之刑。

附表：
編號 匯款時間 匯款金額 （新臺幣） 提領人/匯款人 方式 提款/匯出時間 提款/匯出金額 （新臺幣） 1 110年4月9日22時1分許 3萬5,000元 被告 轉帳 110年4月9日22時5分許 5,000元    本案詐欺集團不詳成員 現金提領 110年4月9日22時9分許 3萬元 2 110年4月14日17時48分許 1萬元 本案詐欺集團不詳成員 現金提領 110年4月14日17時51分許 1萬元 3 110年4月20日14時43分許 5萬元 本案詐欺集團不詳成員 現金提領 110年4月20日15時9分許 5萬6,000元（包含李浚泓遭詐欺之5萬元） 4 110年4月22日19時10分許 20萬元 本案詐欺集團不詳成員 現金提領 110年4月22日19時19分許 12萬元    被告  轉帳 110年4月22日20時58分許 5萬元      110年4月22日21時許 6,000元      110年4月22日21時29分許 2萬4,000元